# 收入确认金额疑惑

提问人：wx_6160292c64e2 时间：2023-01-08 19:51:44
请教陈版主：
背景：A公司委托B公司研发某种产品甲，约定支付研发对价 1000 万，后期甲产品上市后，支付B公司每年甲产品销售额的50%。B公司研发甲产品，成本大约在 3000 万左右。考虑后续的甲产品上市，B公司才能收回成本。
问题：B公司在研发时候，履约进度无法计量，是否可以按照成本确认收入？如果这样，成本金额会明显大于收入金额。是否可以在资产负债标日，确认成本相同金额的收入，以 1000 万为限，差额确认为合同资产？？？

回答人：chenyiwei
这种交易的更大可能是在研发成功后一次性确认收入？在一段时间内确认收入的可能性并不大？